臺灣臺北地方法院刑事判決　　　　　　100年度訴字第709號
公　訴　人　台灣台北地方法院檢察署檢察官
被　　　告　施臣絹原名施裕莉.
上列被告因違反毒品危害防制條例案件，經檢察官提起公訴（
100年度毒偵字第703號），本院依簡式審判程序判決如下：
    主  文
施臣絹施用第一級毒品，處有期徒刑捌月。
    事  實
一、施臣絹前於民國89年間，因施用毒品案件，經本院以裁定送
    觀察、勒戒，嗣因有繼續施用傾向，經本院以89年度毒聲字
    第837號裁定送強制戒治，嗣認無繼續戒治之必要，由本院
    以89年度毒聲字第2218號裁定停止戒治，於89年10月11日停
    止戒治，所餘戒治期間付保護管束，於90年3月24日保護管
    束期滿未經撤銷停止戒治而執行完畢；又於92年間，因施用
    毒品案件，經本院以92年度易字第1437號判處有期徒刑8月
    確定，並送強制戒治。詎復基於施用第一級毒品海洛因、第
    二級毒品甲基安非他命之犯意，於100年2月22日傍晚某時，
    在新北市板橋區不詳賓館內，以燒烤吸食煙霧方式，同時施
    用海洛因、甲基安非他命。嗣於同日21時許，為警在台北市
    中山區○○○路107巷91號前查獲，經警採尿送驗結果，呈
    嗎啡、安非他命及甲基安非他命陽性反應。
二、案經台北市政府警察局中山分局報告台灣台北地方法院檢察
    署檢察官偵查起訴。
    理  由
一、本件被告施臣絹所涉係死刑、無期徒刑、最輕本刑為3年以
    上有期徒刑或高等法院管轄第一審案件以外之罪，並於本院
    行準備程序時就被訴事實為有罪之陳述，本院合議庭依刑事
    訴訟法第273條之1第1項規定，裁定改由受命法官獨任行簡
    式審判程序，先予敘明。
二、上開犯罪事實，業據被告施臣絹坦承不諱，且其為警採集之
    尿液送驗結果，呈嗎啡、安非他命及甲基安非他命陽性反應
    ，此有台灣尖端先進生技醫藥股份有限公司濫用藥物檢驗報
    告（起訴書誤載為台灣檢驗科技股份有限公司濫用藥物檢驗
    報告）、台北市政府警察局偵辦毒品尿液檢體委驗單附卷可
    稽，足徵被告前開自白與事實相符。本件事證明確，被告犯
    行洵堪認定。
三、按毒品危害防制條例於92年7月9日修正公布，自93年1月9日
    施行，其中第20條、第23條將施用毒品之刑事處遇程序，區
    分為「初犯」及「5年內再犯」、「5年後再犯」。依其立法
    理由之說明：「初犯」，經觀察勒戒或強制戒治後，應為不
    起訴處分或不付審理之裁定；經觀察勒戒或強制戒治執行完
    畢釋放後，「5年內再犯」者，因其再犯率甚高，原實施之
    觀察勒戒及強制戒治既已無法收其實效，爰依法追訴或裁定
    交付審理。至於經觀察勒戒或強制戒治執行完畢釋放後，「
    5年後再犯」者，前所實施之觀察勒戒或強制戒治已足以遮
    斷其施用毒品之毒癮，為期自新及協助其斷除毒癮，仍適用
    「初犯」規定，先經觀察勒戒或強制戒治之程序。從而依修
    正後之規定，僅限於「初犯」及「5年後再犯」二種情形，
    始應先經觀察勒戒或強制戒治程序。倘被告於5年內已再犯
    ，經依法追訴處罰，縱其第3次（或第3次以上）再度施用毒
    品之時間，在初犯經觀察勒戒或強制戒治執行完畢釋放5年
    以後，已不合於「5年後再犯」之規定，且因已於「5年內再
    犯」，顯見其再犯率甚高，原實施觀察、勒戒或強制戒治，
    已無法收其實效，即應依該條例第10條處罰（最高法院95年
    度第7次刑事庭會議決議第2點參照）。經查，本件被告前因
    施用毒品案件，於90年3月24日強制戒治執行完畢，惟其於
    執行完畢後5年內，於92年間因施用毒品案件，經本院以92
    年度易字第1437號判處有期徒刑8月確定，此有台灣高等法
    院被告前案紀錄表在卷可參，揆諸前開法條及說明，被告所
    為本件施用海洛因、甲基安非他命之犯行，並無「初犯」規
    定之適用，而應直接訴追處罰。
四、核被告所為，係犯毒品危害防制條例第10條第1項、第2項之
    施用第一級、第二級毒品罪。被告持有毒品之低度行為，均
    為施用之高度行為所吸收，不另論罪。其同時施用海洛因、
    甲基安非他命之一行為，犯施用第一級、第二級毒品罪，為
    想像競合犯，應依刑法第55條規定，從一重之施用第一級毒
    品罪處斷。爰審酌被告經送強制戒治、入監執行，猶不知悔
    改，再施用毒品，以及被告已多年未施用毒品，其以往未曾
    施用過海洛因，有台灣高等法院被告前案紀錄表在卷可參，
    及被告於本件一次施用海洛因、甲基安非他命二種毒品，毒
    癮加重等一切情狀，量處如主文所示之刑。
據上論斷，應依刑事訴訟法第273條之1第1項、第299條第1項前
段，毒品危害防制條例第10條第1項、第2項，刑法第11條前段、
第55條，判決如主文。
本案經檢察官劉俊良到庭執行職務
中    華    民    國   100    年    7     月    22    日
                  刑事第七庭    法      官  林欣苑
上正本證明與原本無異。
如不服本判決應於收受送達後10日內向本院提出上訴書狀，並應
敘述具體理由；其未敘述上訴理由者，應於上訴期間屆滿後20日
內向本院補提理由書（均須按他造當事人之人數附繕本）「切勿
逕送上級法院」。
                                書  記  官  莊怡仙
中    華    民    國   100    年    7     月    22    日
附錄所犯法條
上正本證明與原本無異。
如不服本判決應於收受送達後10日內向本院提出上訴書狀，並應
敘述具體理由；其未敘述上訴理由者，應於上訴期間屆滿後20日
內向本院補提理由書（均須按他造當事人之人數附繕本）「切勿
逕送上級法院」。
毒品危害防制條例第10條
施用第一級毒品者，處 6 月以上 5 年以下有期徒刑。
施用第二級毒品者，處 3 年以下有期徒刑。